【裁判字號】    95,易,1619
【裁判日期】    951116
【裁判案由】    賭博
【裁判全文】
臺灣板橋地方法院刑事判決              95年度易字第1619號
公  訴  人  臺灣板橋地方法院檢察署檢察官
被      告  甲○○
            丑○○
            乙○○
            子○○
            寅○○
            壬○○
            丙○○
            辛○○
            卯○○
            丁○○
上列被告等因賭博案件，經檢察官提起公訴（95年度偵字第1090
9 號、95年度偵字第18715號），本院判決如下：
    主  文
甲○○共同連續意圖營利，供給賭博場所，處有期徒刑陸月，如
易科罰金，以參佰元折算壹日。扣案如附表一所示之物均沒收之
。
丑○○、乙○○、辛○○共同連續意圖營利，供給賭博場所，各
處有期徒刑伍月，如易科罰金，均以參佰元折算壹日。扣案如附
表一所示之物均沒收之。
子○○、寅○○、壬○○、丙○○共同連續意圖營利，供給賭博
場所，各處有期徒刑肆月，如易科罰金，均以參佰元折算壹日。
扣案如附表一所示之物均沒收之。
卯○○、林珊妤共同連續意圖營利，供給賭博場所，各處有期徒
刑陸月，如易科罰金，均以參佰元折算壹日。扣案如附表一所示
之物均沒收之。
    事  實
一、甲○○、辛○○、林珊妤前因賭博案件，經本院以86年度易
    字第1507號分別判處有期徒刑6 月、4 月、4 月確定，於民
    國86年9 月23日執行完畢（均不構成累犯）。
二、戊○○（俟到案後再行審結）於82年10月1 日、83年12月8
    日，在臺北縣板橋市○○路45號、臺北縣板橋市○○路57號
    分別設立「虎爺電子遊藝場」及「王爺電子遊藝場」，為該
    2 家電子遊藝場之實際負責人，基於意圖營利提供賭博場所
    之概括犯意及賭博財物以資為常業之犯意，提供上址公眾得
    出入之場所為賭博場所，在「虎爺電子遊藝場」擺設賭博性
    電子遊戲機「PK」26臺、「金明星」11臺、「賓果王」1 臺
    ，在「王爺電子遊戲場」擺設賭博性電子遊戲機「PK」27臺
    、「賽馬」1 臺，供與不特定人賭博財物，並自94年11月間
    起僱用與其有犯意聯絡之甲○○擔任虎爺、王爺電子遊藝場
    之現場管理人，負責現場經營及帳務管理，自87年間起僱用
    與其有犯意聯絡之丑○○擔任虎爺、王爺電子遊藝場之外場
    人員，負責過濾客人及內部職員管理，自84年間起僱用與其
    有犯意聯絡之乙○○擔任虎爺電子遊藝場之開分員，負責開
    分、洗分，乙○○並自92年間起兼任虎爺、王爺電子遊藝場
    之帳務，自89年5 月僱用與其有犯意聯絡之己○○（俟到案
    後再行審結）擔任虎爺、王爺電子遊藝場之登記名義負責人
    兼外場換錢人員，自94年7 月11日起僱用與其有犯意聯絡之
    子○○擔任王爺電子遊藝場之經理，負責水電、冷氣、房舍
    之維修及環境處理，偶而幫忙代收營業收入，自94年農曆過
    年前起僱用與其有犯意聯絡之庚○○（俟到案後再行審結）
    擔任王爺電子遊藝場之外場換錢人員，自93年間起僱用與其
    有犯意聯絡之寅○○擔任虎爺、王爺電子遊藝場之機臺維修
    師兼任外場換錢人員，自94年4 月間起僱用與其有犯意聯絡
    之壬○○擔任虎爺電子遊藝場之外場換錢人員，自93年間起
    僱用與其有犯意聯絡之丙○○擔任王爺電子遊藝場之開分員
    ，負責開分、聯絡外場換錢人員事宜，自93年7 月間、93年
    2 月間、94年初起僱用與其有犯意聯絡之辛○○、卯○○、
    林珊妤擔任虎爺電子遊藝場之開分員，均負責開分、聯絡外
    場換錢人員事宜，共同在上址從事賭博行為至95年1 月初止
    。賭博方法為：客人每次以新臺幣（下同）1 元兌換1 分之
    比例開分後，押注分數與機臺對賭，如押中，即可獲得倍數
    不等之分數，如未押中，分數則為機臺沒入，待客人欲結束
    賭玩時，則視殘存分數之多寡向開分員兌換等值之「再玩卡
    」，再由開分員以電話聯絡外場換錢人員可兌換之金額，並
    指示賭客至虎爺、王爺電子遊藝場外之板橋市農會外轉角處
    或地下道入口等處與外場換錢人員會合，由外場換錢人員以
    1 比1 之比例兌換現金與賭客。嗣於95年4 月11日下午2 時
    許，經臺灣板橋地方法院檢察署檢察官率同法務部調查局北
    部地區機動工作組人員持本院核發之搜索票，分別至上址虎
    爺電子遊藝場、王爺電子遊藝場及臺北縣板橋市○○路59號
    、臺北縣板橋市○○路○ 段1 號15樓之15、臺北縣板橋市○○街297 巷35號3 樓等處執行同步搜索查獲，並扣得如附表
    一、二所示之物。
二、案經法務部調查局北部地區機動工作組移請暨臺灣板橋地方
    法院檢察署檢察官自動簽分偵查起訴。
    理  由
一、上揭犯罪事實，業經被告甲○○、丑○○、乙○○、子○○
    、寅○○、壬○○、丙○○、辛○○於本院準備程序及審理
    中坦承不諱，核與證人癸○○及證人即共同被告甲○○、乙○○、子○○、寅○○、壬○○、辛○○於本院審理中之證
    述情節相符，並有如附表一所示之物扣案可資佐證及通訊監
    聽譯文、營業登記資料公示查詢等件附卷可稽，足認被告甲○○、丑○○、乙○○、子○○、寅○○、壬○○、丙○○
    、辛○○之自白與事實相符，洵堪採為認定事實之依據。事
    證明確，被告甲○○、丑○○、乙○○、子○○、寅○○、
    壬○○、丙○○、辛○○之犯行，均堪認定。
二、訊據被告卯○○、林珊妤則均矢口否認有何賭博及意圖營利
    提供賭博場所之犯行，均辯稱：伊不知道店內有在換錢云云
    。經查：
  (一)在上址王爺電子遊藝場、虎爺電子遊戲場賭玩電子遊戲機之
    賭客，於結束賭玩時，皆可依機臺內所累積之分數向開分員
    兌換「再玩卡」，再由開分員以電話聯絡外場換錢人員可兌
    換之金額，並指示賭客至王爺、虎爺電子遊藝場外之板橋市
    農會外轉角處或地下道入口等處與外場換錢人員會合，由外
    場換錢人員以1 比1 之比例兌換現金與賭客等事實，業經證
    人即被告甲○○、乙○○、子○○、寅○○、壬○○、辛○○於本院審理中以證人身分具結證述屬實，並與證人癸○○
    於本院審理中之證述情節相符，自堪認定。
  (二)又證人寅○○於本院審理中證稱：我是在王爺、虎爺電子遊
    藝場上班，擔任技師，負責維修檯子，偶而開分小姐會打電
    話叫我換錢，在場的卯○○、林珊妤都是開分小姐，都有打
    電話跟我聯絡過換錢的事情等語（見本院95年11月2 日審判
    筆錄第25、26頁），以證人寅○○與被告卯○○、林珊妤均
    為同事關係，彼此間並無仇怨，證人寅○○當無故意誣陷被
    告卯○○、林珊妤之可能；且證人丑○○於本院審理中亦證
    稱卷附94年5 月29日上午9 時22分至23分許、同日上午9 時
    30分至31分許通訊監聽譯文（見94年度他字第2437號卷第
    396 、397 頁）係其與被告卯○○間之對話無誤（見本院95
    年11月2 日審判筆錄第52頁），而由該2 通電話之對話內容
    為：「（證人丑○○：）喂！（被告卯○○：）喂！剛哥嗎
    ？（證人丑○○：）是！（被告卯○○：）我玉燕，我們借
    6 本。（證人丑○○：）借6 本啊！（被告卯○○：）對啊
    ！（證人丑○○：）妳要稍微等一下哦！因為我現在聯絡不
    到水枔哦！（被告卯○○：）好！」、「（證人丑○○：）
    玉燕！他洗多少？（被告卯○○：）53萬啊！他原本有6 腳
    ，66張卡。（證人丑○○：）他洗58萬？（被告卯○○：）
    53。（證人丑○○：）他要洗6 本就對了。（被告卯○○：
    ）對啊！他原本有6 張卡片啊！他加起來就是59啊！（證人
    丑○○：）對啊！對啊！對啊！（被告卯○○：）對。（證
    人丑○○：）他總共是洗59就對了？（被告卯○○：）對對
    對！（證人丑○○：）都沒有多少錢嗎？因為現在錢已經收
    走了耶！（被告卯○○：）錢已收走！可是我早上交接班才
    10萬而已耶！（證人丑○○：）這樣子！（被告卯○○：）
    對啊！（證人丑○○：）那妳叫他稍微等一下，好不好？（
    被告卯○○：）好好好！（證人丑○○：）因為我現在找不
    到人啦！（被告卯○○：）好！」，有通訊監聽譯文在卷可
    佐，足見被告卯○○係因無足夠現金可供兌換與賭客，始欲
    向證人丑○○調現，被告卯○○豈會不知店內可兌換現金；
    再者，被告林珊妤前曾因自85年10月2 日起在王爺電子遊藝
    場內擔任開分員及兌換現金之常業賭博犯行，經本院以86年
    度易字第1507號判處有期徒刑4 月確定一節，亦有本院86年
    度易字第1507號刑事判決書及臺灣高等法院被告前案紀錄表
    各1 份在卷可佐，益徵被告林珊妤絕無不知店內可以換錢之
    理，被告卯○○、林珊妤所辯，均無可採。事證明確，被告
    卯○○、林珊妤之犯行，亦堪認定。
三、查被告行為後，刑法業於94年2 月2 日修正公布，並自95年
    7 月1 日起施行，其中第56條關於連續犯之規定已刪除，並
    修正第2 條、第28條、第33條、第41條及第55條等規定。按
    行為後法律有變更者，適用行為時之法律，但行為後之法律
    有利於行為人者，適用最有利於行為人之法律，修正後刑法
    第2 條第1 項定有明文。此條規定係規範行為後法律變更所
    生新舊法律比較適用之準據法，本身尚無新舊法比較之問題
    ，於新法施行後，應一律適用修正後刑法第2 條第1 項之規
    定，為「從舊從輕」之比較，先予敘明。再按本次法律變更
    ，比較時應就罪刑有關之共犯、未遂犯、想像競合犯、牽連
    犯、連續犯、結合犯，以及累犯加重、自首減輕暨其他法定
    加減原因（如身分加減）與加減例等一切情形，綜其全部罪
    刑之結果而為比較（最高法院95年5 月23日95年度第8 次刑
    庭會議決議參照）。經查：
  (一)刑法第267 條常業賭博之規定雖已刪除，然被告所犯本罪之
    時間在刑法修正施行前，而當時常業賭博罪，其法定本刑為
    「二年以下有期徒刑，得併科一千元以下罰金」，刑法修正
    後，因常業犯已經刪除，應將所犯賭博罪分論併罰，合併計
    算其法定最高本刑最重仍屬刑金刑，自以原常業犯之法定刑
    為重，比較新、舊法結果，以新法對被告較為有利。
  (二)刑法第268 條法定刑為「三年以下有期徒刑，得併科三千元
    以下罰金」，就罰金刑部分，依修正後刑法施行法第1 條之
    1 ：「中華民國九十四年一月七日刑法修正施行後，刑法分
    則編所定罰金之貨幣單位為新臺幣。九十四年一月七日刑法
    修正時，刑法分則編未修正之條文定有罰金者，自九十四年
    一月七日刑法修正施行後，就其所定數額提高為三十倍。但
    七十二年六月二十六日至九十四年一月七日新增或修正之條
    文，就其所定數額提高為三倍」，及修正後刑法第33條第5
    款將罰金刑定為「新臺幣一千元以上，以百元計算之」等規
    定，則修正後刑法第268 條所得科處之罰金刑最高為新臺幣
    9 萬元，最低為新臺幣1 千元，惟依被告行為時之刑罰法律
    ，即罰金罰鍰提高標準條例第1 條前段規定之提高倍數10倍
    及修正前刑法第33條第5 款規定之罰金最低額1 元計算，修
    正前刑法第268 條之罰金刑最高為銀元3 萬元，最低為銀元
    1 元，換算為新臺幣後，最高額雖與新法同為新臺幣9 萬元
    ，惟最低額僅新臺幣3 元。比較修正前、後之刑罰法律，自
    以修正前之法律較有利於被告。
  (三)刑法第28條關於共犯之規定，由原條文：「二人以上共同實
    施犯罪之行為者，皆為正犯」，修正為：「二人以上共同實
    行犯罪之行為者，皆為正犯」，揆諸本條之修正理由係為釐
    清陰謀共同正犯、預備共同正犯、共謀共同正犯是否合乎本
    條規定之正犯要件，而本案被告甲○○等人共同意圖營利提
    供賭博場所之犯行，既屬實行犯罪行為之正犯，則適用修正
    前刑法第28條規定論擬，對被告並無不利。
  (四)又新刑法刪除第56條連續犯之規定，此項刪除雖非犯罪構成
    要件之變更，但顯已影響行為人刑罰之法律效果，自屬法律
    已有變更，而於新法施行後，被告所為上開多次提供賭博場
    所之犯行，即應予分論併罰，經比較新舊法結果，以被告行
    為時之舊法較為有利於被告。
  (五)再刑法第55條（牽連犯部分業經刪除）關於想像競合犯之規
    定，新法增列但書「不得科以較輕罪名所定最輕本刑以下之
    刑」，係科刑之限制，為法理之明文化，非屬法律之變更，
    自無新舊法比較之問題。
  (六)刑法第41條第1 項前段關於易科罰金之規定，新法修正為「
    犯最重本刑為五年以下有期徒刑以下之刑之罪，而受六個月
    以下有期徒刑或拘役之宣告者，得以新臺幣一千元、二千元
    或三千元折算一日，易科罰金」，惟依被告行為時之刑罰法
    律，即舊法第41條第1 項前段：「犯最重本刑為五年以下有
    期徒刑以下之刑之罪，而受六個月以下有期徒刑或拘役之宣
    告，因身體、教育、職業、家庭之關係或其他正當事由，執
    行顯有困難者，得以一元以上三元以下折算一日，易科罰金
    」及罰金罰鍰提高標準條例第2 條關於「依刑法第四十一條
    易科罰金者，均就其原定數額提高為一百倍折算一日；法律
    所定罰金數額未依本條例提高倍數，或其處罰法條無罰金刑
    之規定者，亦同」等規定，易科罰金之折算標準最高為銀元
    300 元，最低為銀元100 元，換算為新臺幣後，最高額為新
    臺幣900 元，最低額為新臺幣300 元。比較修正前、後關於
    易科罰金折算標準之刑罰法律，適用修正前刑法第41條第1
    項前段及罰金罰鍰提高標準條例第2 條規定，對被告較為有
    利。
  (七)綜上法律修正前、後之比較，揆諸前揭說明及修正後刑法第
    2 條第1 項之「從舊從輕」原則，適用修正前之相關刑罰法
    律，對被告較為有利，自應一體適用修正前刑法之相關規定
    。
四、查被告己○○於本院準備程序中供稱王爺、虎爺電子遊藝場
    每月之營業額為3 、400 萬元，而被告戊○○花費資金購買
    遊戲機具、租用場地、僱用員工，竟仍能獲利，顯見電子遊
    戲之程式於設計之初即已隱含該遊戲機具有較高獲勝機率，
    是被告等人顯然具有營利之意思。是核被告甲○○、丑○○
    、乙○○、子○○、寅○○、壬○○、丙○○、辛○○、卯
    ○○、林珊妤所為，均係犯修正前刑法第267 條之常業賭博
    罪及同法第268 條之意圖營利提供賭博場所。又被告甲○○
    、丑○○、乙○○、子○○、寅○○、壬○○、丙○○、辛○○、卯○○、林珊妤與被告戊○○、庚○○、己○○就前
    揭犯行間，有犯意聯絡及行為分擔，皆為共同正犯。又其先
    後多次意圖營利提供賭博場所之犯行，時間緊接，所犯係構
    成要件相同之罪名，顯係基於概括犯意為之，為連續犯，應
    依修正前刑法第56條之規定各論以一罪，並均加重其刑。又
    其以一行為觸犯前開2 罪名，為想像競合犯，應依修正前刑
    法第55條之規定，應從一重之意圖營利提供賭博場所罪論處
    。爰審酌現今電玩業者常有掛羊頭賣狗肉，表面上經營娛樂
    機台，實則暗中為客人兌換現金之不法情事，及被告等犯罪
    之動機、目的、手段、犯行期間、參與程度，賭博性電動機
    具對社會造成之危害，及被告甲○○、丑○○、乙○○、子
    ○○、寅○○、壬○○、丙○○、辛○○犯後均坦承犯行，
    態度良好，被告卯○○、林珊妤犯後均一再否認犯行，未見
    悔意，及被告甲○○、辛○○、林珊妤前已有賭博之不良前
    科，有臺灣高等法院被告前案紀錄表可參等一切情狀，分別
    量處如主文所示之刑，並均諭知易科罰金之折算標準，以示
    懲儆。又如附表一編號3 至8 、11至13所示之電動賭博機具
    及IC板，係當場賭博之器具，不問屬於犯人與否，均應依修
    正前刑法第266 條第2 項宣告沒收之。又扣案如附表一編號
    1 、2 、9 、10、14至20所示之物，係共同正犯戊○○所有
    ，供本件犯罪所用之物，應依修正前刑法第38條第1 項第2
    款宣告沒收之。至扣案如附表二編號4 至10、15、17至20、
    52至54所示之再玩卡、計分卡、現金等物，因本件被告等供
    承王爺、虎爺電子遊藝場自95年1 月起即未繼續供客人兌換
    現金，亦無證據證明上開遊藝場於95年1 月以後仍有繼續供
    客人兌換現金之賭博行為，是於95年4 月11日查扣之上開財
    物，尚難認與本件賭博犯行有關，其餘扣案物品，亦均與本
    件賭博犯行無涉，爰不併予宣告沒收，附此敘明。
據上論斷，應依刑事訴訟法第299 條第1 項前段，刑法第2 條第
1 項前段、修正前刑法第28條、第56條、第267 條、第268 條、
第55條、第266 條第2 項、第38條第1 項第2 款，罰金罰鍰提高
標準條例第1 條前段、修正前第2 條，判決如主文。
本案經檢察官黃怡華到庭執行職務
中    華    民    國    95    年    11    月    16    日
                    刑事第十六庭  審判長法  官  白光華
                                        法  官  楊志雄
                                        法  官  曾淑娟
如不服本判決應於送達後10日內向本院提出上訴狀
以上正本證明與原本無異。
                                        書記官  郭宇修
中    華    民    國    95    年    11    月    16    日
附表一：
┌──┬────────────┬──┬───┐
│編號│物品名稱                │單位│數量  │
├──┼────────────┼──┼───┤
│1   │客戶洗分表              │冊  │壹    │
├──┼────────────┼──┼───┤
│2   │客戶資料                │冊  │貳    │
├──┼────────────┼──┼───┤
│3   │「ＰＫ」遊戲機          │臺  │貳拾陸│
├──┼────────────┼──┼───┤
│4   │「金明星」遊戲機        │臺  │拾壹  │
├──┼────────────┼──┼───┤
│5   │「賓果王」遊戲機        │臺  │壹    │
├──┼────────────┼──┼───┤
│6   │「ＰＫ」遊戲機主機板    │片  │伍拾貳│
├──┼────────────┼──┼───┤
│7   │「金明星」遊戲機主機板  │片  │貳拾貳│
├──┼────────────┼──┼───┤
│8   │「賓果王」遊戲機主機板  │片  │拾肆  │
├──┼────────────┼──┼───┤
│9   │會員表                  │冊  │壹    │
├──┼────────────┼──┼───┤
│10  │會員名冊                │冊  │壹    │
├──┼────────────┼──┼───┤
│11  │「賽馬」主機ＩＣ卡      │片  │捌    │
├──┼────────────┼──┼───┤
│12  │「ＰＫ」主機板          │片  │貳拾柒│
├──┼────────────┼──┼───┤
│13  │「賽馬」主機            │片  │壹    │
├──┼────────────┼──┼───┤
│14  │王爺科技廣場隔班券      │袋  │壹    │
├──┼────────────┼──┼───┤
│15  │王爺科技廣場當班券      │袋  │壹    │
├──┼────────────┼──┼───┤
│16  │印章                    │枚  │柒    │
├──┼────────────┼──┼───┤
│17  │會員表                  │冊  │拾    │
├──┼────────────┼──┼───┤
│18  │營業月報表              │冊  │壹    │
├──┼────────────┼──┼───┤
│19  │客戶資料                │冊  │壹    │
├──┼────────────┼──┼───┤
│20  │收支明細表              │份  │壹    │
└──┴────────────┴──┴───┘
附表二：
┌──┬────────────┬──┬───┐
│編號│物品名稱                │單位│數量  │
├──┼────────────┼──┼───┤
│1   │建築物公共安全檢查申報  │冊  │壹    │
├──┼────────────┼──┼───┤
│2   │文件資料                │冊  │壹    │
├──┼────────────┼──┼───┤
│3   │監視錄影帶              │捲  │玖    │
├──┼────────────┼──┼───┤
│4   │虎爺電子遊藝場計分卡肆萬│袋  │壹    │
│    │肆仟壹佰分、現金參仟參佰│    │      │
│    │元                      │    │      │
├──┼────────────┼──┼───┤
│5   │虎爺電子遊藝場現金貳拾萬│袋  │壹    │
│    │元                      │    │      │
├──┼────────────┼──┼───┤
│6   │虎爺電子遊藝場計分卡貳萬│袋  │壹    │
│    │肆仟分、現金捌仟壹佰元  │    │      │
├──┼────────────┼──┼───┤
│7   │虎爺電子遊藝場計分卡貳萬│袋  │壹    │
│    │肆仟伍佰分、現金壹萬陸仟│    │      │
│    │貳佰元                  │    │      │
├──┼────────────┼──┼───┤
│8   │虎爺電子遊藝場計分卡貳萬│袋  │壹    │
│    │玖仟陸佰分、現金柒仟伍佰│    │      │
│    │元                      │    │      │
├──┼────────────┼──┼───┤
│9   │虎爺電子遊藝場計分卡拾貳│袋  │壹    │
│    │萬柒仟分、現金拾捌萬參仟│    │      │
│    │元                      │    │      │
├──┼────────────┼──┼───┤
│10  │虎爺電子遊藝場計分卡壹萬│袋  │壹    │
│    │伍仟分、現金玖萬玖仟柒佰│    │      │
│    │元                      │    │      │
├──┼────────────┼──┼───┤
│11  │經濟部商品檢驗局合格標識│個  │拾伍  │
├──┼────────────┼──┼───┤
│12  │錄影帶                  │捲  │柒    │
├──┼────────────┼──┼───┤
│13  │賀年卡片                │封  │肆    │
├──┼────────────┼──┼───┤
│14  │再玩卡領用登記表        │冊  │壹    │
├──┼────────────┼──┼───┤
│15  │開分卡                  │張  │壹    │
├──┼────────────┼──┼───┤
│16  │本票                    │張  │肆    │
├──┼────────────┼──┼───┤
│17  │現金壹拾壹萬陸仟元      │袋  │壹    │
├──┼────────────┼──┼───┤
│18  │現金肆萬零貳佰元、再玩卡│袋  │壹    │
│    │陸拾伍張、遊戲機鑰匙、工│    │      │
│    │作腰包壹個              │    │      │
├──┼────────────┼──┼───┤
│19  │現金壹萬貳仟元、再玩卡參│袋  │壹    │
│    │拾捌張、工作腰包壹個    │    │      │
├──┼────────────┼──┼───┤
│20  │現金貳萬柒仟元、再玩卡捌│袋  │壹    │
│    │拾參張、工作腰包壹個    │    │      │
├──┼────────────┼──┼───┤
│21  │李俊賢、李耀華繳費報帳  │張  │壹    │
├──┼────────────┼──┼───┤
│22  │現金貳拾參萬壹仟參佰元  │袋  │壹    │
├──┼────────────┼──┼───┤
│23  │再玩卡壹佰零伍張        │袋  │壹    │
├──┼────────────┼──┼───┤
│24  │數位相機                │台  │貳    │
├──┼────────────┼──┼───┤
│25  │客戶中獎紀錄記憶卡壹拾陸│袋  │壹    │
│    │片                      │    │      │
├──┼────────────┼──┼───┤
│26  │現金柒拾參萬貳仟陸佰元、│袋  │壹    │
│    │現金貳萬捌仟元、港幣伍萬│    │      │
│    │壹仟元、美金壹仟伍佰元  │    │      │
├──┼────────────┼──┼───┤
│27  │記分表                  │袋  │壹    │
├──┼────────────┼──┼───┤
│28  │記分本                  │冊  │拾貳  │
├──┼────────────┼──┼───┤
│29  │照片                    │張  │參    │
├──┼────────────┼──┼───┤
│30  │信封袋                  │個  │玖    │
├──┼────────────┼──┼───┤
│31  │人事資料袋              │冊  │壹    │
├──┼────────────┼──┼───┤
│32  │HELLO POKER及「超八」說 │份  │捌    │
│    │明卡                    │    │      │
├──┼────────────┼──┼───┤
│33  │存摺                    │冊  │參    │
├──┼────────────┼──┼───┤
│34  │排班表                  │張  │伍    │
├──┼────────────┼──┼───┤
│35  │甲○○NOKIA 手機（含SIM │隻  │壹    │
│    │卡貳張）                │    │      │
├──┼────────────┼──┼───┤
│36  │試機人員注意事項        │張  │壹    │
├──┼────────────┼──┼───┤
│37  │營業資料                │冊  │壹    │
├──┼────────────┼──┼───┤
│38  │營業資料                │冊  │壹    │
├──┼────────────┼──┼───┤
│39  │營業資料                │份  │壹    │
├──┼────────────┼──┼───┤
│40  │營業資料                │份  │壹    │
├──┼────────────┼──┼───┤
│41  │營業資料                │張  │參    │
├──┼────────────┼──┼───┤
│42  │龍門遊藝場資料          │份  │壹    │
├──┼────────────┼──┼───┤
│43  │匯款單據                │份  │壹    │
├──┼────────────┼──┼───┤
│44  │員工薪資統計表          │份  │壹    │
├──┼────────────┼──┼───┤
│45  │戊○○等身份證及護照影本│份  │壹    │
├──┼────────────┼──┼───┤
│46  │員工聯絡電話            │張  │參    │
├──┼────────────┼──┼───┤
│47  │記事本                  │冊  │貳    │
├──┼────────────┼──┼───┤
│48  │支票簿                  │冊  │參    │
├──┼────────────┼──┼───┤
│49  │電磁記錄（一點四四磁片拾│份  │壹    │
│    │肆片、隨身碟壹個、ＳＤ卡│    │      │
│    │壹片、光碟片壹片、Ｄ８磁│    │      │
│    │帶壹片）                │    │      │
├──┼────────────┼──┼───┤
│50  │光碟片                  │片  │壹    │
├──┼────────────┼──┼───┤
│51  │公司資料磁碟片          │片  │壹    │
├──┼────────────┼──┼───┤
│52  │現金參拾捌萬肆仟伍佰元  │袋  │壹    │
├──┼────────────┼──┼───┤
│53  │再玩卡                  │張  │參    │
├──┼────────────┼──┼───┤
│54  │再玩卡                  │張  │捌    │
├──┼────────────┼──┼───┤
│55  │業績日報表              │份  │壹    │
└──┴────────────┴──┴───┘
附錄本案論罪科刑法條全文：
中華民國刑法第267條
以賭博為常業者，處2 年以下有期徒刑，得併科1 千元以下罰金
。
中華民國刑法第268條
意圖營利，供給賭博場所或聚眾賭博者，處3 年以下有期徒刑，
得併科3 千元以下罰金。


司法院資訊處製作；財團法人民間司法改革基金會備份。
